臺灣臺北地方法院民事簡易判決
111年度北簡字第4522號
原      告  聯嘉計程車行

法定代理人  陳鑫輝  
訴訟代理人  趙珩    
被      告  陳鴻隆  

上列當事人間請求返還牌照事件，本院於中華民國111年4月22日
言詞辯論終結，本院判決如下︰
    主      文
被告應將車牌號碼000-○○○○號牌照貳面及行車執照壹枚返還予原
告。
訴訟費用新臺幣壹仟元由被告負擔。
本判決得假執行。但被告如以新臺幣肆萬元為原告預供擔保，得
免為假執行。
    事實及理由
一、原告主張：被告於民國110年5月27日以其自有之國瑞小轎車
    向原告借用TDU-6270號營業牌照以計程車型態在外載客營業
　　，當時被告證件齊全，惟至今年元月間，原告得知被告駕照
    已被註銷，故依台北市計程車客運業駕駛人自備車輛參與經
    營契約書(下稱系爭契約)第19條第1款規定，寄發存證信函
    予被告解除契約，並請被告前來原告處所交還牌照，惟被告
    均置之不理，爰提起本件訴訟等語。並聲明：㈠被告應將車
    牌號碼000-0000號牌照2面及行車執照1枚返還予原告。㈡原
    告願供擔保，請准宣告假執行。
二、被告則以：車牌不能歸還，因車子是分期付款，被設定動產
    抵押，除非結清，否則不容異動，且被告無駕照，被告把車
    子租給別人開等語，資為抗辯。並聲明：原告之訴駁回。
三、經查，原告主張之前揭事實，業據其提出系爭契約、台北莒
    光郵局第12號存證信函、計程車駕駛人執業登記證、駕駛執
    照、臺北市交通事件裁決所函等件影本在卷可稽，被告對於
    其駕照業經吊銷等情，並不爭執，而依系爭契約第19條第1
    款之約定，「乙方(即被告)如有車輛年度定期檢驗逾期不檢
    驗，車輛肇事危及甲方(即原告)權益、酒後駕車及車輛從事
    不法行為用途、參與妨害社會秩序行為、違反法令規定、職
    業駕駛執照、執業登記證被吊扣、吊銷、註銷者，經甲方書
    面催告7日內仍不予處理，甲方得一造解除契約，逕行收回
    牌照、行車執照」，被告之駕照既被吊銷，則原告依前揭約
    定，請求被告返還牌照、行車執照，洵屬有據。
四、綜上，原告本於兩造間契約之法律關係，請求被告返還車牌
    號碼000-0000號牌照2面及行車執照1枚，為有理由，應予准
    許。
五、本件事證已臻明確，兩造其餘之攻擊或防禦方法及未經援用
    之證據，經本院斟酌後，認為均不足以影響本判決之結果，
    爰不逐一詳予論駁，併予敘明。　　　　　　　　
六、本件係就民事訴訟法第427 條適用簡易程序所為被告敗訴之
    判決，依同法第389 條第1 項第3 款規定，應依職權宣告假
    執行。並依同法第392 條第2 項規定，依職權宣告被告於預
    供擔保後，得免為假執行。
七、訴訟費用負擔之依據：民事訴訟法第78條。爰依後附計算書
    確定如主文所示金額。
中　　華　　民　　國　　111 　年　　5 　　月　　6　　日
　　　　　　　  　       臺北簡易庭　
　　　　　　　　　            法　    官　郭美杏
以上正本係照原本作成。
如不服本判決，應於判決送達後20日內向本院（臺北市○○○路
0 段000 巷0 號）提出上訴狀。（須按他造當事人之人數附繕本
）。如委任律師提起上訴者，應一併繳納上訴審裁判費。
中　　華　　民　　國　　111 　年　　5 　　月　　6　　日
            　　　　　　　　　書　記　官  林玗倩
計　　算　　書
項　　　　目             金　額（新臺幣）     　　備　註
第一審裁判費   　 　　   1,000元
合　　　　計　　　       1,000元